【裁判字號】    92,上易,2856
【裁判日期】    921105
【裁判案由】    違反電子遊戲場業管理條例等
【裁判全文】
臺灣高等法院刑事判決                          九十二年度上易字第二八五六號
    上  訴  人  臺灣桃園地方法院檢察署檢察官
    被      告  甲○○
右上訴人，因被告違反電子遊戲場業管理條例等案件，不服台灣桃園地方法院，九十
一年度易字第二三二七號，中華民國九十二年五月二十七日第一審判決（起訴案號：
台灣桃園地方法院檢察署九十一年度偵字第六一五八號、九十一年度偵字第八三六○
號；併辦案號：同署九十二年度偵字第八一三四號），提起上訴，本院判決如左：
    主  文
原判決關於甲○○部分撤銷。
甲○○連續違反未依電子遊戲場業管理條例規定辦理營利事業登記，不得經營電子遊
戲場業之規定，處有期徒刑參月，如易科罰金，以參佰元折算壹日。扣案之愛之船、
滿貫傳奇機具各壹台、代幣壹佰伍拾玖枚，愛之船二代壹台、彈珠台貳台、帳冊貳本
、商品抵用卷一八０張，均沒收。
    事  實
一、甲○○曾於民國九十年八月間，因違反電子遊戲場業管理條例案件，經原審法院
    以九十年度壢簡字第一一九九號判處拘役二十日。竟仍不知悔改，明知未依電子
    遊戲場業管理條例之規定辦理營利事業登記，依該條例第十五條規定不得經營電
    子遊戲場業，以及其所經營位於桃園縣蘆竹鄉○○路○段八十七號已成公眾得出
    入之場所之王鐸有限公司（店名翁財記便利商店）之所營事業為：糖果、餅乾、
    蜜餞、飲料食品批發零售、一般食用油批發零售、食品及百貨家庭五金之買賣業
    務及上開商品之進出口貿易、代理國內外廠商投標報價及經銷等業務，並沒有經
    營電子遊戲場之業務，復在前次遭查獲後，另行起意，並基於概括之犯意再度違
    反上開規定，於九十一年二月初某日，先以每台新臺幣（下同）二萬元之價格向
    不詳姓名年籍之人購買「愛之船」、「滿貫傳奇」機台各一台，自買受之時起，
    擺放在已成公眾得出入之場所之上述便利商店內經營。並基於賭博之概括犯意，
    利用該機台與不特定之客人賭博財物。其賭博之方式為：不特定客人先以現金向
    其兌得代幣後，投代幣下注，如押中，可得不定倍數之賭金，如未押中，所投注
    之賭資即歸甲○○取得。嗣於九十一年三月十二日十三時許為警查獲，扣押電動
    賭博機具愛之船、滿貫傳奇各一台、代幣一百五十九枚。甲○○不甘受損，基於
    同前犯意自九十二年一月初起在同上址擺設電動賭博機具、愛之船二代一台、彈
    珠台二台，供不特定人以投幣方式把玩，得分後可兌換店內商品（無上限），嗣
    於九十二年四月二十九日二十時五十分為警查獲賭客廖清宣、林火清二人以投幣
    方式把玩，扣押愛之船二代一台、彈珠台二台、帳冊二本、商品抵用卷一百八十
    張。
二、案經桃園縣警察局大園分局報請台灣桃園地方法院檢察署檢察官偵查起訴，另經
    同署函送併辦。
    理  由
一、訊據被告甲○○坦承未依電子遊戲場業管理條例之規定申請營利事業登記，並將
    扣案之「愛之船」、「滿貫傳奇」二機台擺放在其所經營之上開店內；為警查獲
    當天機台均有插電，且機台正常。第二次為警查獲係因該機台擬轉售他人才擺設
    ，客人試打，並無營業云云。
二、惟查：
  (一)被告甲○○在上址首次擺放愛之船、滿貫傳奇二機台及第二次被查獲之愛之船二
    代一台、彈珠二台，然其所經營之王鐸有限公司之營業項目不包括電子遊戲機之
    擺設經營，以及賭客游文川、廖清宣、林大清曾於右述時間，分別至該址把玩等
    情，業據被告甲○○坦承在卷，核與另案被告游文川，賭客廖清宣、林火清於警
    訊所為供述：把玩電動玩具等語之情節相符，並有桃園縣政府營利事業登記證（
    參偵卷第十三頁）、現場照片共二十紙附卷可查（參六一五八偵卷第二十頁及八
    一三四偵查卷第四五至五二頁）。
  (二)賭客游文川稱欲結束賭局，可告訴老板前來觀見機台確認所贏得金額後，直接兌
    換新台幣；另於二月五日曾洗分，向老板兌得四千元等語（參六一五八偵卷第六
    頁）。賭客廖清宣於警訊供稱伊以現金十元投入，可累積分所退折價券，向店家
    兌換商品無上限（見八一三四偵查卷第一七至一九頁）。賭客林火清於檢察官偵
    查中亦供陳有投幣把玩（同偵查卷七二頁），已可證被告確有以電子遊戲機具營
    運。游文川曾以現金與被告甲○○兌換代幣之供詞，應堪採信。從而，被告甲○
    ○辯稱：只是拿給要買機台之客人試打云云，核為卸責之詞。
  (三)被告甲○○在扣案機台上固放置有「合法機台展售＄２００００，歡迎試機」之
    紙牌。但查，被告甲○○係經營便利商店販賣右述之商品為業，並非經營電子遊
    戲機之買賣，但被告甲○○卻曾經原審判處拘役二十日，並沒收機台，已知不能
    經營後，於九十一年二月初再度以每台二萬元之價格買入二機台，依紙牌上所載
    之價格觀之，被告甲○○係擬以二萬元之價格販售，則依此推之，被告甲○○豈
    非在毫無利益可言之情況下，特地買入扣案之機台再轉售他人，與市場上之一般
    交易情況，迥不相牟。且依據查獲當時所拍攝之現場照片，每一部機台前各擺放
    塑膠製椅子一張，而且二機台整齊擺放在柱子二旁，椅子旁有寬闊之空間。另在
    椅子左側擺放有垃圾桶（參六一五八偵卷第二十一頁上方照片），其中一機台上
    方並放置有煙灰缸（參同偵卷第二十一頁背面下方照片），足見各該機台應係提
    供予不特定客人把玩，否則如只是擬出售之機台，應不須擺放椅子及煙灰缸。又
    本案警方臨檢時二機台均插著電源，業據被告供承不諱，並有臨檢紀錄表在卷可
    稽（參同偵卷第九頁），果該機台並無營業，殊無須時時插著電。綜合此諸項事
    證，足以證明，扣案之機台確係供不特定客人把玩之用。被告甲○○在機台上所
    擺放之紙牌，不過是被告甲○○為掩飾其經營電子遊戲機之障眼手法，不足作為
    被告甲○○有利之證據。
  (四)被告甲○○已因同種案件，經原審判處拘役二十日確定，足證被告甲○○對於經
    營電子遊戲場業須依法辦理營利事業登記一節，應知之甚明。從而，被告甲○○
    二度未經依法辦理營利事業登記證，而在上址經營電子遊戲業從事賭博一節，事
    證明確。
  (五)綜上事證，本件被告甲○○事證明確，洵堪認定。
三、核被告甲○○所為，係違反電子遊戲場業管理條例第十五條之規定而犯同法第二
    十二條之罪及刑法第二百六十六條第一項前段之賭博罪。被告先後二次擺設賭博
    機具營運，犯意概括所犯罪名相同，為連續犯，以一罪論並加重其刑。被告甲○
    ○所犯上開二罪有方法目的之牽連關係，為裁判上一罪，應從一重之電子遊戲場
    業管理條例第二十二條之罪處斷。
四、原審對被告甲○○論罪科刑固非無見，惟查：原審就被告九十二年一月初起之犯
    罪事實未及審究，公訴人請求併案審理，本院既認屬裁判上一罪，自應將原判決
    關於被告甲○○部分撤銷改判，審酌被告甲○○已有相同之前案紀錄，此有本院
    被告全國前案紀錄表在卷，犯罪後又飾詞圖卸，顯見其毫無悔悟之心；起訴部分
    未經判決確定，又再犯罪，尚欠悔意，態度不佳等一切情狀，量處如主文第二項
    所示之刑，併諭知易科罰金及折算標準。扣案「愛之船」、「滿貫傳奇」電動機
    具各一台，愛之船二代一台、彈珠台二台，為當場賭博之器具，應依刑法第二百
    六十六條第二項之規定宣告沒收；另扣案之代幣一百五十九枚，帳冊二本、商品
    抵用卷一八０張，係被告甲○○所有，業據被告甲○○供明在卷，且係供犯本罪
    所用之物或預備作犯罪所用之物，爰併依刑法第三十八條第一項第二款宣告沒收
    。
據上論斷，應依刑事訴訟法第三百六十九條第一項前段、第三百六十四條、第二百九
十九條第一項前段，電子遊戲場業管理條例第二十二條，刑法第十一條前段、第二百
六十六條第一項前段、第二項、第五十五條、第五十六條、第四十一條第一項前段、
第三十八條第一項第二款，罰金罰鍰提高標準條例第一條前段、第二條，判決如主文
。
本案經檢察官吳國南到庭執行職務。
中      華      民      國    九十二    年     十一     月      五      日
                              臺灣高等法院刑事第十八庭
                                  審判長法  官  吳      敦
                                        法  官  劉  慧  芬
                                        法  官  吳  明  峰
右正本證明與原本無異。
不得上訴。
                                        書記官  李  華  安
中      華      民      國    九十二    年     十一     月      七      日
論罪科刑法條之依據：
電子遊戲場業管理條例第二十二條
違反第十五條規定者，處行為人一年以下有期徒刑、拘役或科或併科新台幣五十萬元
以上二百五十萬元以下罰金。
刑法第二百六十六條
在公共場所或公眾得出入之場所賭博財物者，處一千元以下罰金。但以供人暫時娛樂
之物為賭者，不在此限。
當場賭博之器具與在賭檯或兌換籌碼處之財物，不問屬於犯人與否，沒收之。


司法院資訊處製作；財團法人民間司法改革基金會備份。
